【裁判字號】    90,易,655
【裁判日期】    900315
【裁判案由】    毒品危害防制條例
【裁判全文】
台灣板橋地方法院刑事判決                            九十年度易字第六五五號
    公  訴  人  台灣板橋地方法院檢察署檢察官
    被      告  丙○○
                乙○○
                甲○○
右列被告因違反毒品危害防制條例案件，經檢察官提起公訴（八十九年度偵字第二八
三三號，八十九年度毒偵字第一五三九、六０七八號，八十九年度毒偵緝字第一０五
０、一０九八號，八十九年度偵緝字第一三０三、一三五二號），本院判決如左：
    主  文
丙○○施用第二級毒品，處有期徒刑月，如易科罰金，以佰元折算壹日。
乙○○施用第二級毒品，處有期徒刑月，如易科罰金，以佰元折算壹日。
甲○○連續施用第二級毒品，處有期徒刑伍月，如易科罰金，以佰元折算壹日。扣
案之安非他命肆點玖公克沒收銷燬之，吸食器壹組及吸食過濾器壹個均沒收。
    事  實
一、丙○○前因施用毒品案件，先後二次分別經依本院以八十八年度毒聲字第四五二
    號及台灣台北地方法院以八十八年度毒聲字第二一八五號先後裁定送觀察、勒戒
    後，均無繼續施用毒品之傾向，經台灣板橋地方法院檢察署檢察官以八十八年度
    偵字第二九四五號與台灣台北地方法院檢察署檢察官以八十八年度毒偵字第三一
    六號處分不起訴確定。惟丙○○竟不思戒絕惡習，於民國（下同）八十九年一月
    三十一日（起訴書略為八十九年二月二日凌晨二時三十分許為警查獲前九十六小
    時內某時），在台北縣板橋市○○路四十九巷二弄一號二樓其住處，將第二級毒
    品安非他命置放於吸食器內，以火燒烤後，再吸用所冒出霧化含有安非他命成份
    之氣體，以此方式施用第二級毒品安非他命一次。嗣於八十九年二月二日凌晨二
    時三十分許，經警在台北縣板橋市○○路一五四巷三十三號頂樓加蓋處查獲。
二、乙○○前因施用毒品案件，先後二次分別經依本院以八十七年度毒聲字第七０九
    號及八十九年度毒聲字第一三七號先後裁定送觀察、勒戒後，均無繼續施用毒品
    之傾向，經台灣板橋地方法院檢察署檢察官以八十七年度偵字第一四七六三號及
    八十八年度毒偵字第三二五四號、八十九年度毒偵字第八四號、第三八七號處分
    不起訴確定。詎乙○○竟另行起意，於八十九年二月二日凌晨二時三十分許為警
    查獲前九十六小時期間內，施用第二級毒品安非他命一次。嗣於八十九年二月二
    日凌晨二時三十分許，在台北縣板橋市○○路一五四巷三十三號頂樓加蓋處為警
    查獲。
三、甲○○前因施用毒品案件，先後二次分別經依本院以八十八年度毒聲字第二七五
    二號及八十八年度毒聲字第六二一三號先後裁定送觀察、勒戒後，均無繼續施用
    毒品之傾向，經台灣板橋地方法院檢察署檢察官以八十八年度偵字第一一０四七
    號及八十八年度毒偵字第一四七九號不起訴處分確定；惟甲○○竟基於概括之犯
    意，自八十九年一月三十一日起（起訴書略為八十九年二月二日凌晨二時三十分
    許為警查獲前九十六小時內某時）至同年九月九日止，在台北縣板橋市○○路真
    實姓名不詳綽號「阿俊」友人之住處及台北縣板橋市○○路一五四巷三十三號五
    樓其住處，將第二級毒品安非他命置放於吸食器內，以火燒烤後，再施用所冒出
    霧化含有安非他命成份之氣體，以此方式施用第二級毒品安非他命多次。嗣經警
    分別於八十九年二月二日凌晨二時三十分許，在台北縣板橋市○○路一五四巷三
    十三號頂樓加蓋處查獲，同時扣得其所有供施用安非他命所用之安非他命淨重一
    ‧三公克及吸食過濾器一個；又於同年九月十二日下午二時許，在上址為警查獲
    ，並扣得其所有供施用安非他命所用之安非他命淨重三‧六公克及吸食器一組。
四、案經台北縣警察局板橋分局及新莊分局先後報請台灣板橋地方法院檢察署檢察官
    偵查起訴。
    理  由
一、右揭事實，業據被告丙○○、乙○○及甲○○等三人於本院審理時供承不諱；再
    被告三人先後為警查獲所採集之尿液檢體，經分別送往及台灣檢驗科技股份有限
    公司以酵素免疫分析法及氣相層析質譜儀法檢驗及台北縣衛生局以化學薄層層析
    法與酵素免疫分析法檢驗之結果，均確有甲基安非他命陽性之反應，分別有該公
    司濫用藥物尿液檢驗報告及該局八十九年五月十日八九北衛檢字第二九九五０號
    函所附檢驗成績書各乙紙在卷可稽。又被告甲○○為警查獲時所扣得之安非他命
    ，亦經查獲之分局依聯勤二０四廠製造之煙毒檢驗Ａ包試劑初步檢驗結果，確呈
    安目他命之反應，有初步檢驗報告單二紙附卷可佐。再被告三人前皆因二次施用
    毒品案件，經本院裁定觀察、勒戒後，認均無繼續施用毒品之傾向，分別經台灣
    板橋地方法院檢察署檢察官或台灣台北地方法院檢察署檢察官不起訴處分確定，
    有上開如事實欄所載之不起訴處分書共六紙在卷足憑。渠等三犯施用毒品，罪證
    明確，應予依法論科。
二、核被告三人所為，均係犯毒品危害防制條例第十條第二項施用第二級毒品之罪。
    又被告等人非法持有第二級毒品安非他命之低度行為，已為渠等施用之高度行為
    所吸收，不另論罪。再被告甲○○先後多次施用之行為，時間緊接，且犯罪構成
    要件相同，顯係基於概括犯意為之，為連續犯，應以一罪論並加重其刑。爰分別
    審酌被告三人之品行、智識程度、安非他命戕害身心、害人害己及被告三人前皆
    因二次施用安非他命之犯行經送觀察、勒戒後，猶不思戒解革除惡習，仍再度施
    用安非他命以及被告三人犯罪後坦承犯行等一切情狀，各量處如主文所示之刑，
    並均諭知易科罰金之折算標準（按刑法第四十一條業於九十年一月十日修正公布
    ，惟此並非刑罰法律之變更，而係刑罰執行要件之放寬，故認並無刑法第二條第
    一項之適用），以示懲儆。至扣案之安非他命共淨重四‧九公克，係屬違禁物，
    應依毒品危害防制條例第十八條第一項前段之規定，宣告沒收銷燬之；而吸食過
    濾器一個及吸食器一組，係屬被告所有且係供犯罪所用，業經被告甲○○供明在
    卷，亦諭依法諭知沒收。
據上論斷，應依刑事訴訟法第二百九十九條第一項前段，毒品危害防制條例第十條第
二項、第十八條第一項前段，刑法第十一條前段、第五十六條、第四十一條第一項、
第三十八條第一項第二款，罰金罰鍰提高標準條例第二條，判決如主文。
本案經檢察官謝岳龍到庭執行職務
中      華      民      國       九十       年     三     月    十五    日
                                      台灣板橋地方法院刑事第二庭
                                          法  官  潘  長  生
右正本證明與原本無異
如不服本判決應於送達後十日內向本院提出上訴狀
                                          書記官  王  增  華
中      華      民      國       九十       年     三     月   二十六   日
附錄本案論罪科刑法條全文：
毒品危害防制條例第十條：
施用第一級毒品者，處六月以上五年以下有期徒刑。
施用第二級毒品者，處三年以下有期徒刑。


司法院資訊處製作；財團法人民間司法改革基金會備份。
